【裁判字號】    97,訴,1987
【裁判日期】    970826
【裁判案由】    毒品危害防制條例等
【裁判全文】
臺灣板橋地方法院刑事判決              97年度訴字第1987號
公  訴  人  臺灣板橋地方法院檢察署檢察官
被      告  戊○○
                    （另案於臺灣嘉義監獄執行中）
選任辯護人  蕭顯忠律師
上列被告因違反毒品危害防制條例等案件，經檢察官提起公訴（
97年度偵字第9124號），本院判決如下：
    主  文
戊○○販賣第二級毒品，累犯，處有期徒刑柒年陸月，未扣案之
販賣第二級毒品所得新臺幣壹仟元沒收，如全部或一部不能沒收
時，以其財產抵償之，扣案之門號0000000000號行動電話壹支（
含晶片卡壹張）沒收；又販賣第二級毒品未遂，累犯，處有期徒
刑參年捌月，扣案之甲基安非他命壹包（驗餘淨重零點壹捌肆捌
公克）沒收銷燬，扣案之上開甲基安非他命外包裝袋壹個、電子
磅秤壹臺、門號0000000000號行動電話壹支（含晶片卡壹張），
均沒收；又收受贓物，累犯，處有期徒刑參月。應執行有期徒刑
拾壹年，扣案之甲基安非他命壹包（驗餘淨重零點壹捌肆捌公克
）沒收銷燬，未扣案之販賣第二級毒品所得新臺幣壹仟元沒收，
如全部或一部不能沒收時，以其財產抵償之，扣案之上開甲基安
非他命外包裝袋壹個、電子磅秤壹臺、門號0000000000號行動電
話壹支（含晶片卡壹張），均沒收。
    事  實
一、戊○○前因違反毒品危害防制條例等案件，分經本院以94年
    度易字第1633號、95年度簡字第4819號、95年度訴字第2737
    號判處有期徒刑10月、3 月、7 月，經依法減刑為有期徒刑
    5 月、1 月又15日、3 月又15日，應執行有期徒刑9 月確定
    ，於96年7 月16日縮刑期滿執行完畢。詎猶不知悔改，其明
    知甲基安非他命為毒品危害防制條例所規定之第二級毒品毒
    品，不得持有、轉讓或販賣，竟分別基於販賣第二級毒品甲
    基安非他命以營利之犯意，於97年2 月29日18時許，由甲○○使用之門號0000000000號行動電話撥打戊○○所使用之00
    00000000號行動電話聯絡交易第二級毒品甲基安非他命之價
    額與交付地點等事宜後，於同日，在不詳地點，販賣價值新
    臺幣（下同）1,000 元之甲基安非他命1 包予甲○○。復於
    同年3 月7 日19時許，由為警查獲施用毒品之甲○○以上開
    方式聯絡戊○○，佯稱欲購買1,000 元之第二級毒品甲基安
    非他命，並約定於臺北縣中和市○○路○ 段63巷口交易，嗣
    戊○○於同日20時30分許，攜帶第二級毒品甲基安非他命1
    包（淨重0.1850公克，取樣0.0002公克鑑驗用罄，剩餘0.18
    48公克），至雙方約定上開地點時，未及交付，即為在場埋
    伏之警員當場查獲，並扣得上開第二級毒品甲基安非他命1
    包，及戊○○所有，供本件反罪所用上開第二級毒品甲基安
    非他命外包裝袋1 個、電子磅秤1 臺、門號0000000000號行
    動電話1 支（含晶片卡1 張）。
二、戊○○雖預見姚立人（另經臺灣板橋地方法院檢察署檢察官
    通緝中）所交付如附表所示之手機4 支為來路不明之贓物，
    竟不違背其本意，基於收受贓物之接續犯意，於97年2 月28
    日至同年3 月5 日間之某日，在臺北縣中和市「景安捷運站
    」附近，及於97年3 月6 日晚上某時許，在臺北縣板橋市「
    府中捷運站」，接續收受上開手機共4 支。嗣於前揭為警查
    獲時，扣得如附表所示之手機4 支（已分別發還被害人），
    始查悉上情。
三、案經臺北縣政府警察局板橋分局報告臺灣板橋地方法院檢察
    署檢察官偵查起訴。
    理  由
一、按被告以外之人（包括證人、鑑定人、告訴人、被害人及共
    同被告等）於審判外之陳述雖不符刑事訴訟法第159 條之1
    至之4 等4 條之規定，而經當事人於審判程序同意作為證據
    ，法院審酌該言詞陳述或書面陳述作成時之情況，認為適當
    者，亦得為證據；當事人、代理人或辯護人於法院調查證據
    時，知有刑事訴訟法第159 條第1 項不得為證據之情形，而
    未於言詞辯論終結前聲明異議者，視為有前項之同意，同法
    第159 條之5 定有明文。立法意旨在於傳聞證據未經當事人
    之反對詰問予以核實，原則上先予排除。惟若當事人已放棄
    反對詰問權，於審判程序中表明同意該等傳聞證據可作為證
    據；或於言詞辯論終結前未聲明異議，基於尊重當事人對傳
    聞證據之處分權，及證據資料愈豐富，愈有助於真實發見之
    理念，且強化言詞辯論主義，使訴訟程序得以順暢進行，上
    開傳聞證據亦均具有證據能力。本件證人即告訴人丙○○、
    乙○○、徐春月、丁○○、證人陳美美曾於警詢中為陳述，
    其性質雖屬傳聞證據，惟其等未再於法院審理中為陳述，且
    查無符合同法第159 條之1 至之4 等前4 條之情形，且本院
    審理時已提示上開警詢筆錄並告以要旨，並經檢察官、被告
    及辯護人表示意見。被告、辯護人均已知上述筆錄乃傳聞證
    據，且均未於言詞辯論終結前對該筆錄內容異議，依上開規
    定，上開證人等於警詢中之證言應具有證據能力。
二、又被告以外之人於審判中有滯留國外或所在不明而無法傳喚
    或傳喚不到者，其於檢察事務官、司法警察官或司法警察調
    查中所為之陳述，經證明具有可信之特別情況，且為證明犯
    罪事實之存否所必要者，得為證據；刑事訴訟法第159 條之
    3 第3 款亦規定甚明。查證人甲○○於警詢時之陳述，對於
    被告而言，固屬被告以外之人於審判外之言詞陳述，為傳聞
    證據，惟證人甲○○迭經本院傳拘不到，有本院送達證書及
    拘票等件附卷可稽，而審酌證人甲○○乃具備通常智識程度
    之成年人，且其於警詢中係先坦承施用第二級毒品甲基安非
    他命之不利於己事實後，方證稱其甲基安非他命來源為被告
    ，足認證人甲○○於警詢中之證述係出於自由意識下所為，
    加以證人甲○○於警詢中之證述距案發日較近，當時可立即
    反應所知，較無事後串謀而故為迴護被告之機會，足認證人
    甲○○於警詢所為之陳述，客觀上具有較可信之特別情況，
    且亦為證明被告販賣第二級毒品犯行存否所必要，依上揭規
    定，證人甲○○於警詢中之證言自有證據能力。
三、按被告以外之人於偵查中向檢察官所為陳述，除顯有不可信
    之情況者外，得為證據，同法第159 條之1 第2 項定有明文
    。偵查中對被告以外之人（包括證人、鑑定人、告訴人、被
    害人及共同被告等）所為之偵查筆錄，或被告以外之人向檢
    察官所提之書面陳述，性質上均屬傳聞證據。惟現階段刑事
    訴訟法規定檢察官代表國家偵查犯罪、實施公訴，依法其有
    訊問被告、證人及鑑定人之權，證人、鑑定人且須具結，而
    實務運作時，檢察官偵查中向被告以外之人所取得之陳述，
    原則上均能遵守法律規定，不致違法取供，其可信度極高，
    職是，被告以外之人前於偵查中已具結而為證述，除反對該
    項供述得具有證據能力之一方，已釋明「顯有不可信之情況
    」之理由外，不宜以該證人未能於審判中接受他造之反對詰
    問為由，即遽指該證人於偵查中之陳述不具證據能力。查證
    人甲○○於偵查中所為之陳述，業經具結，且無證據證明有
    受外力干擾及影響，並無顯不可信之情況，故上開證人於偵
    查中向檢察官所為之證述，依前揭規定，自有證據能力。
四、按警察行使職權，不得以引誘、教唆人民犯罪或其他違法之
    手段為之，為警察職權行使法第3 條第3 項所規定。故此，
    若犯罪嫌疑人本無犯罪之故意，純因司法警察（官）之設計
    ，以引誘、教唆等不正當方法，誘發犯罪行為人萌生犯意，
    進而著手實行，因其並非循正當法定程序取得之證據，縱其
    目的係在於查緝犯罪，但其手段顯然違反憲法對於基本人權
    之保障，且已逾越偵查犯罪之必要程度，對於公共利益之維
    護並無意義，其因此等違反法定程序所取得之證據資料，應
    不具有證據能力，固為最高法院92年度臺上字第4558號判決
    意旨闡釋明確。然如行為人原本即具有犯罪之故意，僅因為
    逮捕而提供犯罪機會（俗稱釣魚），本與所謂陷害教唆須行
    為人本無犯罪意思，而因教唆人之教唆始萌生犯意者不同，
    最高法院92年臺上字第6008號判決意旨可資參照。故警調機
    關在偵查販毒等重大危害社會治安且又屬難以偵查之案件時
    ，在不違反人身自由之不可受侵犯之憲法基本權之保障下，
    自得以符合比例原則之手段以偵查此類犯罪，所謂「釣魚」
    ，於販毒案件中，自屬在不違反憲法上基本權之保障原則下
    ，為使國家社會免於毒品之危害，所不得不採行之偵查手段
    ，況於此類犯罪中，犯罪嫌疑人均本即具有販賣毒品之犯意
    ，初非警調人員所造意，此與憲法上之比例原則無違。經查
    ，證人甲○○於97年3 月8 日為警查獲後，向警方供出其曾
    向被告購買第二級毒品甲基安非他命，並於警局中撥打電話
    予被告佯稱欲購買甲基安非他命一情，固據證人甲○○於警
    詢中證述明確（97年度偵字第9124號卷第19頁），然被告前
    曾於97年2 月29日販賣第二級毒品甲基安非他命1 包予證人
    甲○○，詳如後述，參以被告於本院訊問時供稱：伊和甲○○認識沒有多久，才見過幾次面，平常沒有什麼往來等語在
    卷（97年度聲羈字第167 號卷第4 頁），顯見被告本有販賣
    第二級毒品甲基安非他命之犯意，否則自無僅因與之不熟識
    之證人甲○○一通電話，被告即起意販賣甲基安非他命之理
    ，堪信被告販賣第二級毒品之犯意自非員警或證人甲○○所
    挑唆，故警方因而查獲被告販賣甲基安非他命，並無違法之
    處，從而警方據此取得之證據（即查扣之毒品）自得作為證
    據，合先敘明。
貳、實體部分：
一、訊據被告戊○○矢口否認有何販賣第二級毒品甲基安非他命
    及收受贓物等犯行，辯稱：97年2 月29日是甲○○打電話問
    伊要不要一起去買安非他命，後來伊還以1,000 元或1,500
    元向甲○○購買電腦液晶螢幕，當天沒有販賣甲基安非他命
    與甲○○，另外伊在97年3 月7 日沒有和甲○○碰面，也沒
    有要販賣甲基安非他命給甲○○；又扣案如附表所示之被害
    人手機是姚立人送給伊的，當時姚立人表示手機來源正當，
    伊才收受等語，辯護人則以：證人甲○○於警詢及偵查中證
    述向被告購買甲基安非他命之次數不一，且於警詢中所證述
    向被告購買1 包重量0.2 公克之甲基安非他命，與嗣後自被
    告處扣得之甲基安非他命1 包之重量亦不符，難僅依證人甲○○之證述認定被告有何販賣第二級毒品犯行，另關於97年
    3 月7 日部分，係警方陷害教唆之結果，難認被告有何販賣
    第二級毒品犯意；又收受贓物罪，應以行為人收受時知悉該
    物為來路不明之贓物為主觀構成要件，然被告於收受附表所
    示之手機時，已詢問姚立人該物之來源，經姚立人一再保證
    來源沒有問題後始收受，顯見被告並無收受贓物之主觀犯意
    等語置辯。然查：
（一）被告於97年2 月29日販賣甲基安非他命與證人甲○○一情
      ，業據證人甲○○於偵查中證稱：伊於97年1 月間起陸續
      向被告購買過3 次安非他命，約1 個月買1 次，伊都是以
      0000000000號打給被告所持有之0000000000號手機聯絡毒
      品事宜，伊都是以1,000 元價格向被告購買約0.23公克之
      安非他命1 包等語在卷（97年度9124號卷第115 頁），衡
      以證人甲○○與被告並無仇恨，此據被告於警詢中供陳在
      卷（97年度偵字第9124號卷第10頁反面），則證人甲○○
      應無設詞誣陷被告之必要，況以證人甲○○嗣後於97年3
      月7 日以相同方式聯絡被告向其購買甲基安非他命，被告
      隨即攜帶扣案之甲基安非他命1 包到上揭約定地點欲與之
      交易，詳如後述，是均足認證人甲○○上揭證述為真實可
      採，佐以被告所使用之0000000000號行動電話，於97年2
      月29日18時許確有與證人甲○○所使用之0000000000號行
      動電話通話，此有電話通聯記錄1 份在卷可參（上開偵查
      卷第133 頁），堪信被告確有於97年2 月29日販賣甲基安
      非他命予證人甲○○之犯行。
（二）證人甲○○於97年3 月7 日19時許撥打電話予被告，佯稱
      欲購買價值1,000 元之甲基安非他命1 包，經被告應允後
      ，雙方約定於臺北縣中和市○○路○ 段63巷口交易，然未
      及交付，即為在場埋伏之警員當場查獲等情，已據證人甲○○於警詢及偵查中證述綦詳（上開偵查卷第19頁反面、
      第116 頁），並有電話通聯記錄1 份在卷可參（上開偵查
      卷第135 頁），衡以被告戊○○於警詢中已供稱：甲○○
      當時打電話問伊有沒有安非他命給他，剛好伊手上有1包
      ，就打算先給他使用等語在卷（97年度偵字第9124號卷第
      10頁反面），又被告為警查獲時，於被告身上扣得白色粉
      末1 包，經送交通部民用航空醫務中心鑑驗，認含甲基安
      非他命成分（淨重0.1850公克，取樣0.0002公克鑑驗用罄
      ，剩餘0. 1848 公克），此有上開單位97年3 月19日航藥
      鑑字第0971 578號毒品鑑定書1 份在卷可稽（上開偵查卷
      第152 頁），該扣案甲基安非他命之數量，亦與證人甲○○於警詢中所述向被告購買之甲基安非他命1 包約0.2 公
      克之數量等語（上開偵查卷第19頁反面）大致相符，故堪
      信證人甲○○上揭證述為真實可採，足認被告確有於上揭
      時間販賣甲基安非他命與甲○○之犯行。雖被告於警詢及
      偵查中均辯稱：扣案之甲基安非他命1 包是伊要請甲○○
      施用的，沒有要收錢云云，然被告與證人甲○○平日並不
      熟識，見面次數亦不多，雖曾在一起施用甲基安非他命，
      但為各自施用自己所有之甲基安非他命等情，分據被告於
      警詢及本院訊問中時供述在卷（97年度偵字第9124號卷第
      10頁反面、97年度聲羈字第167 號卷第4 頁、本院卷第51
      頁），則被告接獲不熟識且未曾免費請其施用甲基安非他
      命之甲○○撥打電話詢問有無甲基安非他命，竟甘冒轉讓
      第二級毒品罪行，而同意於上揭時地轉讓第二級毒品予甲○○施用，顯與常情有違，被告上開所辯，實難採信。至
      辯護人認關於97年3 月7 日部分，係警員陷害教唆所致云
      云，然本件被告販賣第二級毒品之犯意早已存在，非由警
      員或證人甲○○挑唆之結果，已如前開理由欄壹、四所述
      ，故此部分自無陷害教唆之情，辯護人上開辯詞亦難採信
      ，附此敘明。
（三）至證人甲○○雖於警詢及偵查中證稱曾向被告購買甲基安
      非他命次數分為「4 次」、「3 次」（97年度偵字第9124
      號卷第19頁），而有所不符，然甲○○究向被告購買幾次
      甲基安非他命，係關乎被告除本件2 次販賣甲基安非他命
      犯行外，有無其他販賣甲基安非他命與甲○○之犯行，與
      本案並無直接關連性，況衡以常情，人之記憶會因時間之
      經過而益加模糊，本難期待證人對於案發細節為完全一致
      之證述，且查證人甲○○平日有施用甲基安非他命之情，
      此據證人甲○○於警詢中證述明確（上開偵查卷第19頁）
      ，顯見證人甲○○需多次購買甲基安非他命以解癮，則其
      對於向被告購買甲基安非他命之次數，更可能因時間之經
      過而僅能記得概括之次數，故難僅以證人甲○○上開證述
      向被告購買甲基安非他命次數不一，遽認證人甲○○上開
      證述被告於前揭時間販賣甲基安非他命等語均不可採信，
      附此敘明。
（四）被告於上揭時地，接續收受姚立人交付之手機共4 支等情
      ，業據被告於警詢、偵查及本院審理中供承在卷，並有贓
      物認領保管單4 紙附卷可參（上開偵查卷第29-62 頁），
      又上開手機4 支，分為被害人丙○○、乙○○、徐偉倫、
      丁○○於附表所示時地失竊等情，為證人丙○○、乙○○
      、徐偉倫、丁○○於警詢中證述明白（上開偵查卷第26-2
      9 頁反面），並為被告於本院審理中所不否認，足認被告
      確有接續收受上開失竊之手機4 支之情。被告雖辯稱不知
      上開手機4 支均為來路不明之贓物云云，然姚立人係因被
      告剛出監，故贈送上開手機與被告一情，為被告於偵查中
      供述在卷（上開偵查卷第150 頁），衡情，一般人擁有1
      支手機，已足與外界聯絡，姚立人若認被告因剛出監需要
      手機使用，其只需贈送被告1 支手機即已足，焉有必要於
      短期內陸續贈送被告4 支手機之理？且被告於偵查中供稱
      ：伊拿手機的時候有懷疑是贓物，但是姚立人堅稱沒有問
      題；97年3 月6 日晚上，姚立人拿1 支手機給伊，裡面還
      有亞太的卡，所以伊有懷疑該手機是贓物等語（97年度偵
      字第9124號卷第113 頁、第150 頁），顯見被告於收受手
      機之際已預見該手機為來路不明之贓物，但卻未加查證，
      即予收受，其有收受贓物之不確定故意，應屬無訛，被告
      及辯護人辯稱被告於收受上開物品時不知其為來路不明之
      贓物云云，顯不可採。
（五）綜上，被告確有於97年2 月29日販賣價值1,000 元之甲基
      安非他命與甲○○，另於97年3 月7 日約定販賣價值1,00
      0 元之甲基安非他命與甲○○，惟未及交付即為警查獲等
      事實，另亦有收受附表所示失竊手機4 支之犯行，其辯稱
      並未販賣甲基安非他命予甲○○，且於收受附表所示手機
      時不知該物均為來路不明之贓物云云，顯不可採。本案事
      證明確，被告犯行均堪認定，應予依法論科。
二、核被告所為，係犯毒品危害防制條例第4 條第2 項之販賣第
    二級毒品罪、同條例第4 條第6 項、第2 項之販賣第二級毒
    品未遂罪、刑法第349 條第1 項之收受贓物罪。被告販賣甲
    基安非他命前後持有甲基安非他命之行為，應為販賣之高度
    行為所吸收，不另論罪。另按販賣毒品罪，雖不以販入之後
    ，復行賣出為必要，只須意圖營利而販入或賣出，有一於此
    ，犯罪即應成立，最高法院92年度臺上字第7046號判決要旨
    參照，然是否基於販賣營利之意思而販入毒品，仍應依證據
    認定之，檢察官固認被告於97年3 月7 日之犯行涉犯販賣第
    二級毒品既遂罪，惟遍查全卷，尚乏積極證據足以證明被告
    於販入甲基安非他命之際即有販賣之意思，而被告於本案因
    矢口否認有何販賣甲基安非他命犯行，故無從查知被告是否
    於販入甲基安非他命之際即有販賣營利之意，依罪疑唯輕之
    法理，自應為有利被告之認定，故被告於97年3 月7 日欲販
    售甲基安非他命予甲○○，並已攜帶甲基安非他命赴約而著
    手，僅因甲○○無購買真意，未能完成交易即為警查獲，應
    屬未遂，起訴書上揭認定，容有誤會，惟因販賣第二級毒品
    既、未遂罪，均係適用同一法條，尚不生變更起訴法條之問
    題（最高法院72年度臺上字第4800號判決要旨參照），附此
    敘明。被告於97年3 月7 日之犯行部分，已著手販賣第二級
    毒品之行為，尚未得手即被查獲，為未遂犯，依刑法第25條
    第2 項之規定，按既遂犯之刑減輕其刑。被告先後2 次收受
    姚立人交付之手機行為，時間緊接，應係於同一收受贓物犯
    意下所為之密接行為，屬接續犯而為包括之一罪。爰審酌被
    告為一己私利販賣毒品，助長毒品氾濫，危害國人身體健康
    及社會治安非輕，另被告收受贓物，亦助長偵查機關查緝竊
    盜犯行及被害人取回失竊物之困難，暨其犯罪之動機、手段
    、販賣毒品之數量、對被害人之損害，及犯罪後均未坦承犯
    行之態度等一切情狀，分別量處如主文所示之刑，併定其應
    執行之刑。
三、沒收部分
（一）扣案透明結晶1 包（淨重0.1850公克，取樣0.0002公克
    鑑驗用罄，剩餘0.1848公克），為第二級毒品甲基安非他命
    ，詳如前述，應依毒品危害防制條例第18條第1 項前段規定
    宣告沒收並銷燬之，送鑑耗損之甲基安非他命因已滅失，爰
    不另為沒收。
（二）被告於97年2 月29日販賣第二級毒品甲基安非他命與甲○○所得1,000 元，雖未扣案，惟係被告所有，並為販賣第
      二級毒品犯罪所得之財物，應依毒品危害防制條例第19條
      第1 項之規定諭知沒收，如全部或一部不能沒收時，均應
      以其財產抵償之。
（三）扣案之上開甲基安非他命外包裝袋1 個，為被告所有，且
      係用於包裹毒品，防止其裸露、潮濕，便於攜帶施用，另
      扣案電子磅秤1 臺、門號0000000000號行動電話1 支（含
      晶片卡1 張），均為被告所有，且稽之其分別有分裝毒品
      及聯絡販賣毒品事宜之功能，顯係被告從事販賣第二級毒
      品甲基安非他命時所用之物，均依毒品危害防制條例第19
      條第1 項宣告沒收。另扣案之甲基安非他命殘渣袋2 個、
      吸食器1 個、未使用之分裝袋77個，雖為被告所有之物，
      惟並無證據證明與被告販賣甲基安非他命之犯行有關，又
      被告於97年3 月7 日販賣甲基安非他命尚未收取對價1,00
      0 元，即為警查獲，詳如前述，故此部分並無犯罪所得之
      財物，爰均不予宣告沒收，附此敘明。
據上論斷，應依應依刑事訴訟法第299 條第1 項前段，毒品危害
防制條例第4 條第2 項、第6 項、第18條第1 項前段、第19條第
1 項，刑法第11條前段、第25條第2 項、第47條第1 項、第51條
第5 款，判決如主文。
本案經檢察官陳旻源到庭執行職務。
中    華    民    國    97    年    8     月    26    日
                  刑事第十三庭  審判長法  官  李麗珠
                                      法  官  許映鈞
                                      法  官  俞秀美
以上正本證明與原本無異。
如不服本判決應於送達後10日內向本院提出上訴狀。
                                      書記官  謝怡貞
中    華    民    國    97    年    8     月    26    日
附錄本案論罪科刑之法條：
中華民國刑法第349條
收受贓物者，處 3 年以下有期徒刑、拘役或 5 百元以下罰金。
搬運、寄藏、故買贓物或為牙保者，處5 年以下有期徒刑、拘役
或科或併科1 千元以下罰金。
因贓物變得之財物，以贓物論。
毒品危害防制條例第4條
製造、運輸、販賣第一級毒品者，處死刑或無期徒刑；處無期徒
刑者，得併科新臺幣1 千萬元以下罰金。
製造、運輸、販賣第二級毒品者，處無期徒刑或7 年以上有期徒
刑，得併科新臺幣7 百萬元以下罰金。
製造、運輸、販賣第三級毒品者，處5 年以上有期徒刑，得併科
新臺幣5 百萬元以下罰金。製造、運輸、販賣第四級毒品者，處
3年 以上10年以下有期徒刑，得併科新臺幣3 百萬元以下罰金。
製造、運輸、販賣專供製造或施用毒品之器具者，處1 年以上7
年以下有期徒刑，得併科新臺幣1 百萬元以下罰金。
前5項之未遂犯罰之。
附表：
 ┌──┬───┬───────┬──────┬────────┐
 │編號│被害人│失竊手機      │失竊時間    │失竊地點        │
 ├──┼───┼───────┼──────┼────────┤
 │1   │丙○○│Samsung J208型│97年2月28日 │臺北市國父紀念館│
 │    │      │              │20時        │                │
 ├──┼───┼───────┼──────┼────────┤
 │2   │乙○○│Sony Ericsson │97年2月28日 │同上            │
 │    │      │Z558i型       │20時        │                │
 ├──┼───┼───────┼──────┼────────┤
 │3   │徐偉倫│Sony Ericsson │97年3月2日  │同上            │
 │    │      │              │0時         │                │
 ├──┼───┼───────┼──────┼────────┤
 │4   │丁○○│Nokia 2505型  │97年3月6日  │同上            │
 │    │      │              │20時        │                │
 └──┴───┴───────┴──────┴────────┘


司法院資訊處製作；財團法人民間司法改革基金會備份。
